【裁判字號】    95,簡上,1017
【裁判日期】    951122
【裁判案由】    毒品危害防制條例
【裁判全文】
臺灣高雄地方法院刑事判決            95年度簡上字第1017號
公  訴  人  臺灣高雄地方法院檢察署檢察官
上  訴  人
即  被  告  甲○○
上列上訴人因毒品危害防制條例案件，不服本院高雄簡易庭民國
95年6 月30日95年度簡字第629 號第一審判決（聲請簡易判決處
刑案號：95年度毒偵字第9300號），提起上訴，本院管轄之第二
審合議庭認不得以簡易判決處刑，改依通常程序審理，自為第一
審判決如下：
    主  文
原判決撤銷。
甲○○無罪。
    理  由
一、聲請簡易判決處刑意旨略以：被告甲○○明知甲基安非他命
    係毒品危害防制條例所規定之第二級毒品，不得持有，竟基
    於持有第二級毒品甲基安非他命之犯意，於民國94年10月26
    日15時許，在高雄縣林園鄉○○村○街上，向姓名年籍不詳
    綽號「阿財」之人購買甲基安非他命1 包，而非法持有之，
    嗣於同日時20分許為警查獲，並扣得疑似甲基安非他命1 包
    ，因認被告涉有毒品危害防制條例第11條第2 項之持有第二
    級毒品罪嫌云云。
二、按犯罪事實應依證據認定之，無證據不得認定犯罪事實；不
    能證明被告犯罪者，應諭知無罪之判決，刑事訴訟法第154
    條第2 項、第301 第1 項分別定有明文。
三、公訴意旨認被告涉犯持有第二級毒品犯行，係以扣案白色晶
    體1 包、卷附高雄醫學大學附設中和紀念醫院檢驗報告1 紙
    、被告坦承扣案物為其所有之供述，為其主要論據。訊據被
    告否認有何持有第二級毒品犯行，辯稱：扣案物係其朋友所
    有，因遇警察盤查，其朋友將東西丟下跑走，其來不及跑而
    被查獲等語。經查：
（一）證據能力部分
      卷附高雄醫學大學附設中和紀念醫院檢驗報告1 紙，係被
      告以外之人於審判外之書面陳述，屬刑事訴訟法第159 條
      第1 項所定之傳聞證據，然上訴人即被告、公訴人於本院
      準備程序、審理程序中，均未對此聲明異議，依同法第15
      9 條之5 第2 項規定，視為同意作為證據；本院審酌該檢
      驗報告係該醫院依科學方法檢驗後所出具，認為適當，具
      有證據能力。
（二）實體部分
      扣案白色晶體1 包經送高雄醫學大學附設中和紀念醫院以
      薄層色層分析法、氣體色層- 質譜分析法檢驗結果，呈甲
      基安非他命陰性反應，有該醫院94年12月13日編號0000-0
      00號檢驗報告1 紙在卷可稽，則該扣案物既非甲基安非他
      命，自難認被告有何持有第二級毒品犯行；此外，復查無
      其他積極證據足資證明被告有何上開犯行，自屬不能證明
      被告犯罪，參諸前揭說明，自應為被告無罪之諭知。原審
      未予詳察，遽予論科，即有未洽，被告上訴指摘原判決不
      當，為有理由，應由本院撤銷改判如主文第二項所示。
四、按法院得為簡易判決處刑者，以所科之刑係宣告緩刑、得易
    科罰金之有期徒刑及拘役或罰金為限；於檢察官聲請以簡易
    判決處刑之案件，經法院認應為無罪判決之諭知者，應適用
    通常程序審判之，刑事訴訟法第449 條第3 項、第451 條之
    1 第4 項但書第3 款、第452 條分別規定甚明。又地方法院
    簡易庭對被告為簡易判決處刑後，經提起上訴，而地方法院
    合議庭認應為無罪判決之諭知者，依同法第455 條之1 第3
    項準用第369 條第2 項之規定意旨，應由該地方法院合議庭
    撤銷簡易庭之判決，改依第一審通常程序審判，其所為判決
    ，應屬於「第一審判決」，檢察官仍得依通常上訴程序上訴
    於管轄第二審之高等法院（最高法院91年度臺非字第21號判
    決參照）。本件聲請簡易判決處刑意旨，經本院審理後既認
    應為被告無罪之諭知，依上開說明，除撤銷原判決外，並應
    逕行改依通常程序審理，自為第一審判決，檢察官如有不服
    ，仍得於法定上訴期間內，向管轄之第二審法院提起上訴，
    附此敘明。
據上論斷，應依刑事訴訟法第452 條、第455 條之1 第1 項、第
3 項、第369 條第1 項前段、第364 條、第301 條第1 項，判決
如主文。
本案經檢察官乙○○到庭執行職務。
中    華    民    國    95    年    11    月    22    日
                  刑事第十五庭  審判長法  官  唐照明
                                      法  官  梁淑美
                                      法  官  周宛瑩
以上正本證明與原本無異。
如不服本判決，應於判決送達後10日內，向本院提出上訴狀。
中    華    民    國    95    年    11    月    22    日
                                      書記官  林秀珍


司法院資訊處製作；財團法人民間司法改革基金會備份。
